臺灣臺北地方法院民事判決　　　　　　 94年度重訴字第221號
原　　　告　華僑商業銀行股份有限公司
法定代理人　乙○○
訴訟代理人　甲○○
被　　　告　新喬科技股份有限公司
兼法定代理　戊○○
人
被　　　告　戊○○
被　　　告　丙○○(即陳蓉惠).
被　　　告　丁○○
上列當事人間請求清償借款事件，本院於94年3月7日言詞辯論終
結，判決如下：
    主  文
被告新喬科技股份有限公司、戊○○、丙○○、丁○○應連帶給
付原告新台幣肆佰零肆萬捌仟玖佰玖拾陸元，及如附表一所示之
利息、違約金。
被告新喬科技股份有限公司、戊○○、丙○○、丁○○應連帶給
付原告美金貳拾柒萬玖仟陸佰柒拾柒元柒分，及如附表二所示之
利息、違約金。
被告新喬科技股份有限公司、戊○○、丁○○應連帶給付原告新
台幣壹佰玖拾肆萬零陸佰參拾柒元，及如附表三所示之利息、違
約金。
被告新喬科技股份有限公司、戊○○、丁○○應連帶給付原告美
金肆拾玖萬捌仟肆佰肆拾陸元肆角，及如附表四所示之利息、違
約金。
原告其餘之訴駁回。
訴訟費用由被告連帶負擔。
    事    實
甲、原告方面
一、聲明：
  (一)被告新喬科技股份有限公司、戊○○、丙○○、丁○○應連
    帶給付原告新台幣肆佰零肆萬捌仟玖佰玖拾陸元，及如附表
    一所示之利息、違約金。
  (二)被告新喬科技股份有限公司、戊○○、丙○○、丁○○應連
    帶給付原告美金貳拾柒萬玖仟陸佰柒拾柒元柒分，及如附表
    二所示之利息、違約金，並得於給付時，或按清償日當時原
    告銀行掛牌賣出匯率，折算新台幣給付之。
  (三)被告新喬科技股份有限公司、戊○○、丁○○應連帶給付原
    告新台幣壹佰玖拾肆萬零陸佰參拾柒元，及如附表三所示之
    利息、違約金。
  (四)被告新喬科技股份有限公司、戊○○、丁○○應連帶給付原
    告美金肆拾玖萬捌仟肆佰肆拾陸元肆角，及如附表四所示之
    利息、違約金，並得於給付時，或按清償日當時原告銀行掛
    牌賣出匯率，折算新台幣給付之。
二、陳述：
  (一)被告戊○○、丙○○於民國92年7月21日與原告簽訂保證書
    ，約定就被告新喬科技股份有限公司（下稱新喬科技公司）
    對原告現在及將來所負之借款、墊款、保證及其他一切債務
    ，以本金新台幣 (下同)40,000,000 元之範圍內，及利息、
    違約金，與被告新喬科技公司負連帶清償責任。嗣93年6月
    25日再由被告戊○○、丁○○與原告簽訂同一內容之保證書
    。
  (二)被告新喬科技公司於民國92年7月21日與原告簽定開發信用
    狀暨融資契約及開發國內信用狀融資契約，均以40,000,000
    元為限額；其中開發信用狀暨融資契約第3條約定，每筆遠
    期信用狀之墊付或承兌之期限，最長不得超過國外銀行押匯
    日或承兌日起180天，並以每筆遠期信用狀下匯票到期日前
    一日，或原告通知之到期日為每筆債務之清償日期，利率則
    按原告牌告或約定之遠期信用狀利率計付，依上開契約第6
    條約定，倘被告遲延清償墊款、貸款本息時，則改按原告所
    定之新台幣放款基本利率加年利率百分之2.25，與原告牌告
    之外幣放款利率較高者為準，計付遲延利息外，逾期6個月
    內，按上開利率百分之10，逾期6個月以上者，按上開利率
    百分之20計付違約金，；另依開發國內信用狀暨融資契約第
    1條約定，被告向原告申請開發信用狀，應具送開發國內不
    可撤銷信用狀申請書，並於匯票申請付款或匯票到期時清償
    每筆信用狀項下之票款及相關費用，依上開契約第3條約定
    ，被告未依約清償，而由原告墊款者，被告應立即清償外，
    自墊款日起至清償日止，依原告新台幣基本放款利率加年息
    百分之2.25計算遲延利息外，逾期6個月內，按上開利率百
    分之10，逾期6個月以上者，按上開利率百分之20計付違約
    金，其第4條並約定，如有任何一筆墊款未依約清償本金時
    ，被告喪失期限利益，全部債務視為到期。
  (三)原告於93年5月27日起，陸續出具開發信用狀申請書、開發
    國內不可撤銷信用狀申請書，且經原告墊付信用狀款項，尚
    欠原告金額分述如下：
    １、附表一所示之金額：
    （１）借款金額1,627,500元，借款期間自93年5月27日起至
          93年11月23日止，利息按年利率百分之5.27計算，尚
          欠金額1,627,500元。
    （２）借款金額1,065,968元，借款期間自93年6月9日起至
          93年12月6日止，利息按年利率百分之5.27計算，尚
          欠金額1,048,621元。
    （３）借款金額1,372,875元，借款期間自93年6月15日起至
          93年12月12日止，利息按年利率百分之5.27計算，尚
          欠金額1,372,875元。
    （４）前開金額合計為4,048,996元。
    ２、附表二所示金額：
    （１）借款金額美金101,700元，借款期間自93年6月15日起
          至93年12月12日止，利息按年利率百分之4.7計算，
          尚欠金額80,000元2角7分。
    （２）借款金額美金81,776元8角，借款期間自93年6月24日
          起至93年12月21日止，利息按年利率百分之4.7計算
          ，尚欠金額81,776元8角。
    （３）借款金額美金117,900元，借款期間自93年6月24日起
          至93年12月21日止，利息按年利率百分之4.7計算，
          尚欠金額117,900元。
    （４）前開金額合計為美金279,677元7分。
    ３、附表三所示之金額：
    （１）借款金額1,940,637元，借款期間自93年7月19日起至
          94年1月15日止，利息按年利率百分之5計算，尚欠金
          額1,940,637元。
    ４、附表四所示金額：
    （１）借款金額美金72,050元，借款期間自93年7月9日起至
          94年1月5日止，利息按年利率百分之4.7計算，尚欠
          金額72,050元。
    （２）借款金額美金60,900元，借款期間自93年8月10日起
          至94年2月6日止，利息按年利率百分之4.7計算，尚
          欠金額60,900元。
    （３）借款金額美金63,600元，借款期間自93年8月26日起
          至94年2月22日止，利息按年利率百分之4.7計算，尚
          欠金額63,600元。
    （４）借款金額美金31,946元4角，借款期間自93年9月8日
          起至94年3月7日止，利息按年利率百分之4.7計算，
          尚欠金額31,946元4角。
    （５）借款金額美金100,300元，借款期間自93年9月14日起
          至94年3月13日止，利息按年利率百分之4.7計算，尚
          欠金額100,300元。
    （６）借款金額美金114,000元，借款期間自93年9月23日起
          至94年3月22日止，利息按年利率百分之4.7計算，尚
          欠金額114,000元。
    （７）借款金額美金55,650元，借款期間自93年11月5日起
          至94年5月4日止，利息按年利率百分之4.7計算，尚
          欠金額55,650元。
    （８）前開金額合計為美金498,446元4角。
  (四)被告丁○○於93年6月25日為保證人，當時口頭上有與被告
    丙○○更換保證人，惟被告丙○○對更換保證人前之債務，
    仍須負責；爰分別依消費借貸及連帶保證之法律關係，請求
    被告新喬科技公司、戊○○、丙○○、丁○○、連帶給付如
    主文所示之本金暨利息、違約金。
三、證據：提出開發信用狀暨融資契約、約定書、開發信用狀暨
    融資契約、保證書、開發信用狀申請書、原告進口單據通知
    書、開發信用狀申請書、匯票承兌（付款）申請書、往來明
    細表查詢單等證物為證。
乙、被告方面：
    被告均經合法通知，均未於言詞辯論期日到場，亦均未提出
    書狀作何聲明或陳述。
    理      由
甲、程序上之事由：
一、本件依兩造簽定之開發信用狀暨融資契約第22條、約定書第
    9條、保證書第4條約定合意由本院管轄，則本院自有管轄權
    。
二、本件被告等人經合法通知，未於言詞辯論期日到場，核無民
    事訴訟法第386條各款所列情形，爰依原告之聲請，由其一
    造辯論而為判決。
乙、得心證之理由：
一、本件原告主張之事實，已據其提出開發信用狀暨融資契約、
    約定書、開發信用狀暨融資契約、保證書、開發信用狀申請
    書、原告進口單據通知書、開發信用狀申請書、匯票承兌（
    付款）申請書、往來明細表查詢單等證物為證，核屬相符，
    被告對於原告主張之事實，已於相當時期受合法之通知，而
    於言詞辯論期日均不到場，亦均未提出準備書狀爭執者，依
    民事訴訟法第280條第1項前段、第3項前段之規定，視同自
    認，原告主張之事實，自堪信為真實。
二、原告依消費借貸及連帶保證契約請求被告連帶給付如主文所
    示之利息、違約金，為有理由，應予准許。
三、末按民法第二百零二條前段規定，以外國通用貨幣定給付額
    者，債務人得按給付時、給付地之市價，以中華民國通用貨
    幣給付之。故以外國通用貨幣定給付額者，惟債務人得以中
    華民國通用貨幣為給付。倘債權人請求給付，僅能依債之本
    旨，請求債務人以外國通用貨幣給付之。查本件開發遠期信
    用狀係以美金由原告墊付，則被告清償時依債之本旨，自應
    以美金清償之，再遍查被告新喬公司與原告簽訂之開發信用
    狀暨融資契約所載，並未見被告新喬公司於清償時得以本國
    貨幣代替之約定，故依前開說明，為債權人之原告主張就美
    金部分之請求以本國貨幣代之，即屬無據，應予駁回。
四、結論：原告之訴為一部分有理由，一部分無理由，依民事訴
    訟法第79條、第85條第2項判決如主文。
中　　華　　民　　國　　94　　年　　3 　　月　　29　　日
                                民事第六庭法　官　李媛媛
以上正本係照原本作成
如對本判決上訴，須於判決送達後20日內向本院提出上訴狀
中　　華　　民　　國　　94　　年　　3　　月　　31　　日
                    　　　　          　　書記官　林秀妙
